【裁判字號】    88,簡上,67
【裁判日期】    890705
【裁判案由】    違反就業服務法
【裁判全文】
臺灣桃園地方法院刑事判決                          八十八年度簡上字第六七號
    上  訴  人  臺灣桃園地方法院檢察署檢察官
                甲○○
                （即被告）
右列上訴人因被告違反就業服務法案件，不服本院八十七年度桃簡字第八四三號中華
民國八十七年九月二十四日第一審判決（檢察官聲請簡易判決案號：八十七年度偵字
第九八五一號），提起上訴及移送併案審理（台灣桃園地方法院檢察署八十七年度偵
字第一八七五三、一七０七三號），本院管轄之第二審合議庭判決如左：
    主  文
原判決關於甲○○部分撤銷。
甲○○法人之從業人員，連續因執行業務違反雇主不得聘僱未經許可之外國人之規定
，其聘僱人數為二人以上，累犯，處有期徒刑肆月，如易科罰金以佰元折算壹日。
    事  實
一、甲○○前於民國八十六年間因違反水污防治法案件，經臺灣板橋地方法院判處有
    期徒刑三月，如易科罰金以三百元折算一日確定在案，並於八十六年十二月六日
 易科罰金執行完畢，猶不知警惕。其為址設桃園縣蘆竹鄉○○村○○路○段二０
    ０之六號四樓之「合昇國際有限公司」（下稱合昇公司，業經本院簡易庭判決未
    併上訴）之實際負責人兼廠長及址設桃園縣蘆竹鄉○○路二００號之「聖豐實業
    有限公司」（該公司另案辦理，下稱聖豐公司）之負責人，明知僱主不得聘僱未
    經許可之外國人，亦不得未經許可聘僱他人所申請聘僱之外國人，竟基於概括之
    犯意，分別自附表所示聘僱日期起均至同年六月十五日止，因執行業務，以每月
    新台幣（下同）三萬二千元之工資，陸續聘僱未經許可之如附表所示八名孟加拉
    國人、菲律賓人，或一次聘僱二人（附表編號１、２之二人同時僱用，附表編號
    ７、８之二人亦同時僱用），或一次聘僱一人（附表編號３、４。５、６）在合
    昇公司從事布料染整工作。及以每日六百元之工資，自八十七年七月間某日起至
    同年七月底止，一次同時未經許可聘僱前分別經凱冠鋼鐵開發股份有限公司（下
    稱凱冠公司，址設高雄縣大寮鄉○○○路二三巷四三號）及建雄企業股份有限公
    司（下稱建雄公司，址設高雄縣大寮鄉○○路一九七巷五十之一號）所申請聘僱
    來台工作，嗣於同年七月間逃逸之泰國人ＫＡＥＷＵＮ  ＳＡＭＲＥＥ、ＴＨＡ
      ＥＮＹＵＡＮ  Ａ等二人，派在聖豐公司工作。嗣於八十七六月十五日上午九
    時十五分許，及於同年十月二十七日下午三時許，分別為警於上開合昇公司及聖
    豐公司臨檢而查獲。
二、案經桃園縣警察局大園分局移送臺灣桃園地方法院檢察署檢察偵查聲請以簡易判
    決處刑及移送併案審理。
    理  由
一、右揭事實，業據被告蘇國賢於警訊時及偵查中供認不諱，並經證人徐淑貞及如附
    表所示八名孟加拉國人及菲律賓人及泰國人ＫＡＥＷＵＮ  ＳＡＭＲＥＥ、ＴＨ
    Ａ  ＥＮＹＵＡＮ  Ａ等二人分別於警訊中供證屬實，復有違反社會秩序維護法
    案件現場紀錄、經濟部公司執照及工廠登記證、桃園縣政府營利事業登記證、桃
    園縣警察局大園分局依據就業服務法及警察勤務條例執勤現場紀錄表各乙紙、居
    留外僑作業外勞詳細資料二紙、外僑入出境紀錄端末查詢表八紙在卷可稽，事證
    明確，被告犯行堪以認定，應依法論科。
二、按被告蘇國賢陸續未經許可聘僱如附表所示之外國人至合昇公司工作，又聘僱前
    分別經凱冠公司及建雄公司所申請聘僱來台工作，嗣於八十七年七月間逃逸之Ｋ
    ＡＥＷＵＮ  ＳＡＭＲＥＥ、ＴＨＡ  ＥＮＹＵＡＮ  Ａ等二名泰國人，在聖豐
    公司工作，核其所為，係違反就業服務法第五十三條第一款、第三款之規定，其
    聘僱人數為一人或二人以上，應分別依同法第五十八條第一項前段及後段之規定
    處斷。被告蘇國賢先後多次聘僱未經許可之外國人及聘僱他人所申請聘僱之外國
    人犯行，時間緊接，方法相同，觸犯構成要件相同之罪名，顯係基於概括犯意為
    之，應依連續犯之規定以情節較重之聘僱未經許可之外國人，其聘僱人數為二人
    以上之同法第五十八條第一項後段一罪論，並加重其刑。查被告前於八十六年間
    因違反水污防治法案件，經臺灣板橋地方法院判處有期徒刑三月，如易科罰金以
    三百元折算一日確定在案，並於八十六年十二月六日易科罰金執行完畢，有卷附
    台灣桃園地方法院被告全國前案紀錄表可按，其受有期徒刑之執行完畢後，五年
    以內再犯有期徒刑以上之罪，為累犯，依法遞加重其刑。
三、原審據以論罪科刑，固非無見，惟查被告尚於八十七年七月間起，未經許可，以
    每日六百元之工資，聘僱前分別經凱冠公司及建雄公司所申請聘僱來台工作，嗣
    於八十七年七月間逃逸之ＫＡＥＷＵＮ  ＳＡＭＲＥＥ、ＴＨＡ  ＥＮＹＵＡＮ
      Ａ等二名泰國人，在聖豐公司工作之行為，已如前述，原審未及審酌，自有未
    洽。檢察官上訴意旨執此指摘原判決不當，為有理由。被告上訴意旨指摘其工廠
    停工，經濟困難，無力支付罰款，求予減輕其刑度云云，雖無理由，惟原判決關
    於甲○○部分既有上開可議之處而無可維持，自應由本院將該部分予以撤銷改判
    。爰審酌被告違法聘僱外國人之人數及期間，為圖私利，罔視法令，及其犯罪動
    機、目的、手段及犯後坦承犯行等一切情狀，量處如主文所示之刑，並諭知易科
    罰金之折算標準，以資懲儆。
四、至檢察官聲請處刑意旨指被告另聘僱五名不詳國籍之外國人在合昇公司工作云云
    ，惟此部分除被告於偵查中之自白外，查無其他任何積極證據可資佐證被告有此
    部分行為，因檢察官認此與起訴經判有罪部分有裁判上一罪關係，不另為無罪之
    諭知。
五、被告經合法傳喚，無正當理由不到庭，爰不待其陳述逕行判決。
據上論斷，應依刑事訴訟法第四百五十五條之一第三項、第三百六十九條第一項前段
、第三百六十四條、第三百七十一條、第二百九十九條第一項前段，就業服務法第五
十八條第一項後段、第二項，刑法第十一條前段、第五十六條、第四十七條、第四十
一條，罰金罰鍰提高標準條例第二條，判決如主文。
本案經檢察官魏雯祈到庭執行職
務。
中      華      民      國      八十九      年      七      月    五    日
                                臺灣桃園地方法院刑事第三庭
                                      審判長法官  謝順輝
                                            法官  曾家貽
                                            法官  林惠霞
右正本證明與原本無異。
如不服本判決，應於判決送達後十日內向本院提出上訴狀( 應附繕本 )，上訴於
臺灣高等法院。
                                              書記官   張錫鑫
中        華        民        國    八十九    年    七    月     六    日
附表：
┌──┬────────┬──┬───┬─────┬────────┐
│編號│  姓      名    │性別│國籍  │聘僱日期  │入境名義及時間  │
├──┼────────┼──┼───┼─────┼────────┤
│１、│DEY AJIT KUMAR  │男  │孟加拉│87.05.01  │觀光.1998.02.19 │
├──┼────────┼──┼───┼─────┼────────┤
│２、│CHOWDHURY BAPPY │男  │孟加拉│87.05.01  │觀光.1998.02.19 │
├──┼────────┼──┼───┼─────┼────────┤
│３、│ALAM MOHAMMED   │男  │孟加拉│87.05.08  │觀光.1998.02.19 │           │
│    │JAHANGIR        │    │      │          │                │
├──┼────────┼──┼───┼─────┼────────┤
│４、│RASHID ANMB     │男  │孟加拉│87.05.16  │觀光.1998.02.14 │
├──┼────────┼──┼───┼─────┼────────┤
│５、│SHAHIDULIS LAM  │男  │孟加拉│87.05.25  │觀光.1998.05.23 │
├──┼────────┼──┼───┼─────┼────────┤
│６、│ALAMMOHAMMED    │男  │孟加拉│87.05.26  │觀光.1998.05.22 │
│    │SHAFIUL         │    │      │          │                │
├──┼────────┼──┼───┼─────┼────────┤
│７、│MASUD AKM       │男  │孟加拉│87.06.12  │觀光.1997.12.29 │
├──┼────────┼──┼───┼─────┼────────┤
│８、│NUYLES NANCY    │女│菲律賓│87.06.12  │觀光.1997.03.29 │
└──┴────────┴──┴───┴─────┴────────┘
附錄論罪科刑之法條依據：
就業服務法第五十八條：
違反第五十三條第一款、第二款或第三款規定，其聘僱或留用人數為一人者，處六月
以下有期徒刑、拘役或科或併科新臺幣九萬元以下罰金；其聘僱或留用人數為二人以
上者，處三年以下有期徒刑、拘役或科或併科新臺幣三十萬元以下罰金。
法人之代表人、法人或自然人之代理人、受雇人或其他從業人員，因執行業務犯前項
之罪者，除處罰其行為人外，對該法人或自然人亦科以前項之罰金。
同法第五十三條：
雇主不得有左列行為：
  一、聘僱或留用未經許可或許可失效之外國人。
  二、以本人名義聘僱外國人為他人工作。
  三、未經許可聘僱或留用他人所申請聘僱之外國人。
  四、指派所聘僱之外國人從事申請許可以外之工作。


司法院資訊處製作；財團法人民間司法改革基金會備份。
